【裁判字號】    99,抗,1
【裁判日期】    990226
【裁判案由】    本票裁定
【裁判全文】
臺灣臺東地方法院民事裁定                 99年度抗字第1號
抗  告  人  乙○○
相  對  人  甲○○
上列抗告人與相對人間請求本票裁定事件，抗告人不服本院簡易
庭於民國98年12月8日所為98年度司票字第240號裁定而提起抗告
，本院裁定如下：
    主  文
抗告駁回。
抗告費用新臺幣壹仟元由抗告人負擔。
    理  由
一、抗告意旨略以：相對人持有抗告人所簽發之2 紙本票（票號
    分別為No135204、No201577。下稱系爭本票），本未記載到
    期日，係相對人偽造填載等語，原審裁定准予強制執行，實
    有未合，為此提出抗告，請求廢棄原裁定等語。
二、按執票人向本票發票人行使追索權時，得聲請法院裁定後強
    制執行，票據法第123 條定有明文；又本票執票人依票據法
    第123 條規定，聲請法院裁定許可對發票人強制執行，係屬
    非訟事件，此項聲請之裁定，及抗告法院之裁定，僅依非訟
    事件程序，以審查強制執行許可與否，並無確定實體上法律
    關係存否之效力，如發票人就票據債務之存否有爭執時，應
    由發票人提起確認之訴，以資解決，最高法院著有57年臺抗
    字第76號判例可資參照。經查：本件相對人執有系爭本票，
    並免除作成拒絕證書，詎屆期提示未獲付款，乃依票據法第
    123 條規定，聲請裁定准予強制執行等情，業據提出系爭本
    票為證。參以本票執票人聲請裁定准許強制執行係屬非訟事
    件，法院僅得為形式上審查，抗告人固主張偽造事由等語，
    惟此係就票據債權法律關係之實體事項有所爭執，揆諸上開
    說明，抗告人應另行提起實體權利有無之訴訟，以資救濟，
    非本件非訟程序所得審究。從而，原審裁定，於法即無不合
    。抗告人提出抗告，聲明廢棄原裁定，洵屬無據，應予駁回
    。
三、據上論結：本件抗告為無理由，依非訟事件法第46條、第21
    條第2項、第24條第1項，民事訴訟法第495條之1第1項、第4
    49條第1項、第95條及第78條，裁定如主文。
中    華    民    國    99    年    2     月    26    日
                  民事庭  審判長法  官  李芳南
                                法  官  陳谷鴻
                                法  官  傅曉瑄
以上正本係照原本作成。
如不服本裁定，僅得以適用法規顯有錯誤為理由，於收受本裁定
正本送達後10日內，向本院提出再抗告狀（須附繕本一份及繳納
再抗告裁判費新臺幣1,000元），並經本院許可後始可再抗告。
再抗告時應提出委任律師或具有律師資格之人之委任狀；委任有
律師資格者，另應附具律師資格證書及釋明委任人與受任人間有
民事訴訟法第466條之1第1項但書或第2項所定關係之相關證明文
件影本。
中    華    民    國    99    年    2     月    26    日
                                書記官  莊惠如

司法院資訊處製作；財團法人民間司法改革基金會備份。
